# 请教各位，个人独资企业能否整体改制为有限责任公司？

提问人：gpqg 时间：2018-07-30 22:57:24
请教各位，个人独资企业能否整体改制为有限公司？谢谢！

回答人：chenyiwei
由于个人独资企业在治理结构、决策机制、业主责任形式方面与公司存在较大差异，不能直接改制为公司，应首先对其清算，业主收回资产后以收回的资产重新设立公司。